臺灣屏東地方法院刑事判決　　　　　　 100年度易字第1030號
公　訴　人　臺灣屏東地方法院檢察署檢察官
被　　　告　謝邱琇蓮
上列被告因違反毒品危害防制條例案件，經檢察官提起公訴（10
0 年度偵字第5575號），被告於準備程序中就被訴事實為有罪陳
述，經本院告知簡式審判程序之旨，並聽取被告與公訴人之意見
後，裁定依法行簡式審判程序審理，判決如下：
    主  文
謝邱琇蓮持有第二級毒品，累犯，處有期徒刑壹年貳月，扣案如
附表所示之第二級毒品甲基安非他命拾壹包（合計驗後淨重貳點
肆公克，含殘留甲基安非他命成分難以完全析離之包裝袋拾
壹個）均沒收銷燬。
    事  實
一、謝邱琇蓮前於民國97年10月6 日，因持有第二級毒品案件，
    經本院以97年度簡字第1669號判決判處有期徒刑3 月確定，
    又於98年2 月2 日，因持有第二級毒品案件，經本院以97年
    度簡字第2320號判決判處有期徒刑5 月確定，上開2 罪接續
    執行，於98年8 月18日執行完畢出監。詎猶不知悔改，明知
    甲基安非他命經公告列為毒品危害防制條例第2 條第2 項第
    2 款之第二級毒品，不得非法持有，竟基於持有第二級毒品
    之犯意，於100 年2 月1 日某時，在屏東縣麟洛鄉麟洛果菜
    市場太陽超市旁，向年籍姓名均不詳綽號「大哥」之成年人
    ，以每包新臺幣（下同）300 元之價格，購入第二級毒品甲
    基安非他命11包，嗣於100 年2 月2 日下午5 時45分許，經
    警在屏東縣麟洛鄉麟頂村香林巷之土地公廟旁，察覺其形跡
    可疑，上前盤查後，謝邱琇蓮自行提出甲基安非他命1 包，
    後經警在其身上復扣得甲基安非他命10包，共有如附表所示
    之第二級毒品甲基安非他命11包（合計驗後淨重2.433 公克
    ，含殘留甲基安非他命成分難以完全析離之包裝袋11個），
    而查悉上情。
二、案經屏東縣政府警察局屏東分局報告臺灣屏東地方法院檢察
    署檢察官偵查起訴。
    理  由
一、本件被告所犯係死刑、無期徒刑、最輕本刑為3 年以上有期
    徒刑以外之罪，其於本院審理中就前揭被訴事實為有罪之陳
    述，經告知簡式審判程序之旨，並聽取其與公訴人之意見後
    ，本院認無不得或不宜改依簡式審判程序進行之處，爰依刑
    事訴訟法第273 條之1 第1 項、第284 條之1 ，本院裁定依
    簡式審判程序審理；又簡式審判程序之證據調查，依刑事訴
    訟法第273 條之2 規定，不受同法第159 條第1 項審判外陳
    述排除之限制，再被告對於卷內之各項證據，亦不爭執證據
    能力，故卷內所列之各項證據，自得作為證據，合先敘明。
二、前揭犯罪事實，業據被告謝邱琇蓮於警詢、偵查中及本院審
    理時均自白不諱，復有屏東縣政府警察局屏東分局扣押筆錄
    、扣押物品目錄表、高雄市立凱旋醫院濫用藥物成品檢驗鑑
    定書各1 份、扣案物品照片2 張在卷可憑，及扣案如附表之
    第二級毒品甲基安非他命共11包（驗後總淨重2.433 公克）
    足資佐證。足認被告上開自白確與事實相符，堪信為真實，
    其犯行事證明確，堪予認定，應依法論科。
三、核被告謝邱琇蓮所為，係犯毒品危害防制條例第11條第2 項
    之持有第二級毒品罪。另被告有如事實欄所述論罪科行執行
    紀錄，有臺灣高等法院被告前案紀錄表1 份在卷可查，其於
    有期徒刑執行完畢後，5 年以內故意再犯本件有期徒刑以上
    之罪，為累犯，應依刑法第47條第1 項規定，加重其刑。爰
    審酌被告多次施用毒品前科，素行不良。雖於偵查及本院審
    理中均坦承犯行，犯後態度尚可，惟其持有上開毒品，數量
    頗多，對其個人身體或社會整體治安均存有潛在之危害至深
    ，並衡及其犯罪動機供作個人施用、手段平和、家庭狀況為
    勉持及智識程度為國小畢業等一切情狀，量處如主文所示之
    刑。
四、另按查獲之第一、二級毒品及專供製造或施用第一、二級毒
    品之器具，不問屬於犯人與否，均沒收銷燬之，毒品危害防
    制條例第18條第1 項前段定有明文。本案查獲被告時扣案之
    白色透明結晶11包，經高雄市立凱旋醫院檢驗結果，認均含
    有甲基安非他命成分（驗後總淨重2.433 公克），有該醫院
    濫用藥物成品檢驗鑑定書1 份在卷可稽，自應依毒品危害防
    制條例第18條第1 項前段規定宣告沒收銷燬之。另裝該毒品
    之包裝袋11個，該醫院雖未同時檢驗是否含有毒品甲基安非
    他命成分，惟一般鑑定裝袋內毒品之程式，均係以傾倒方式
    ，將包裝袋內之毒品倒出、稱重、以儀器檢驗部分等，倒出
    時若認必要，則輔以刮杓刮取袋內粉末，然無論依何種方式
    分離，包裝袋內均有極微量之毒品殘留，業經法務部調查局
    93 年3月19日調科壹字第09300113060 號函釋在案，此為本
    院職務上已知之事實，足認前開包裝袋無論依何種方式分離
    ，仍有極微量之第二級毒品甲基安非他命殘留而無法析離，
    自應整體視為查獲之第二級毒品甲基安非他命，依法均應宣
    告沒收銷燬之。
據上論斷，應依刑事訴訟法第273 條之1 第1 項、第284 條之1
、第299 條第1 項前段，毒品危害防制條例第11條第2 項、第18
條第1 項前段，刑法第11條、第47條第1 項，判決如主文。
本案經檢察官陳新君到庭執行職務。
中    華    民    國   100    年    9     月    28    日
                  刑事第二庭    法  官  林鈴淑
以上正本證明與原本無異。
如不服本判決應於收受判決後10日內向本院提出上訴書狀，並應
敘述具體理由；其未敘述上訴理由者，應於上訴期間屆滿後20日
內向本院補提理由書（均須按他造當事人之人數附繕本）「切勿
逕送上級法院」。
中    華    民    國   100    年    9     月    28    日
                                書記官  林銀雀
附錄本判決論罪科刑法條全文
毒品危害防制條例第11條第2項：
持有第二級毒品者，處二年以下有期徒刑。
附表：
┌───┬──────────────────┬───┐
│編號  │物品                                │備  註│
├───┼──────────────────┼───┤
│1     │第二級毒品甲基安非他命1 包（驗前淨重│      │
│      │0.235 公克，驗後淨重0.200 公克。含殘│      │
│      │留甲基安非他命成分難以完全析離之包裝│      │
│      │袋1 個）                            │      │
├───┼──────────────────┼───┤
│2     │第二級毒品甲基安非他命1 包（驗前淨重│      │
│      │0.265 公克，驗後淨重0.235 公克。含殘│      │
│      │留甲基安非他命成分難以完全析離之包裝│      │
│      │袋1 個）                            │      │
├───┼──────────────────┼───┤
│3     │第二級毒品甲基安非他命1 包（驗前淨重│      │
│      │0.286 公克，驗後淨重0.250 公克。含殘│      │
│      │留甲基安非他命成分難以完全析離之包裝│      │
│      │袋1 個）                            │      │
├───┼──────────────────┼───┤
│4     │第二級毒品甲基安非他命1 包（驗前淨重│      │
│      │0.272 公克，驗後淨重0.238 公克。含殘│      │
│      │留甲基安非他命成分難以完全析離之包裝│      │
│      │袋1 個）                            │      │
├───┼──────────────────┼───┤
│5     │第二級毒品甲基安非他命1 包（驗前淨重│      │
│      │0.230 公克，驗後淨重0.194 公克。含殘│      │
│      │留甲基安非他命成分難以完全析離之包裝│      │
│      │袋1 個）                            │      │
├───┼──────────────────┼───┤
│6     │第二級毒品甲基安非他命1 包（驗前淨重│      │
│      │0.244 公克，驗後淨重0.206 公克。含殘│      │
│      │留甲基安非他命成分難以完全析離之包裝│      │
│      │袋1 個）                            │      │
├───┼──────────────────┼───┤
│7     │第二級毒品甲基安非他命1 包（驗前淨重│      │
│      │0.272 公克，驗後淨重0.246 公克。含殘│      │
│      │留甲基安非他命成分難以完全析離之包裝│      │
│      │袋1 個）                            │      │
├───┼──────────────────┼───┤
│8     │第二級毒品甲基安非他命1 包（驗前淨重│      │
│      │0.288 公克，驗後淨重0.257 公克。含殘│      │
│      │留甲基安非他命成分難以完全析離之包裝│      │
│      │袋1 個）                            │      │
├───┼──────────────────┼───┤
│9     │第二級毒品甲基安非他命1 包（驗前淨重│      │
│      │0.250 公克，驗後淨重0.216 公克。含殘│      │
│      │留甲基安非他命成分難以完全析離之包裝│      │
│      │袋1 個）                            │      │
├───┼──────────────────┼───┤
│10    │第二級毒品甲基安非他命1 包（驗前淨重│      │
│      │0.256 公克，驗後淨重0.158 公克。含殘│      │
│      │留甲基安非他命成分難以完全析離之包裝│      │
│      │袋1 個）                            │      │
├───┼──────────────────┼───┤
│11    │第二級毒品甲基安非他命1 包（驗前淨重│      │
│      │0.268 公克，驗後淨重0.233 公克。含殘│      │
│      │留甲基安非他命成分難以完全析離之包裝│      │
│      │袋1 個）                            │      │
└───┴──────────────────┴───┘